【裁判字號】    89,簡上,47
【裁判日期】    890629
【裁判案由】    傷害
【裁判全文】
臺灣雲林地方法院刑事判決                          八十九年度簡上字第四七號
    上  訴  人  臺灣雲林地方法院檢察署檢察官
    上  訴  人
    即  被  告  甲○○
    上  訴  人
    即  被  告  吳旻炫
右上訴人因傷害案件，不服本院虎尾簡易庭中華民國八十九年六月二十九日八十九年
度虎簡字第一三九號第一審判決（聲請簡易處刑案號臺灣雲林地方法院檢察署八十九
年度偵字第一一四號）提起上訴，本院第二審判決如左：
    主  文
上訴駁回。
    事  實
一、甲○○、吳旻炫為父子。甲○○前於民國八十八年間，另案對乙○○提出偽造文
    書告訴，致乙○○為檢察官以偽造文書罪嫌提起公訴〔八十八年度偵字第二五七
    三、四八一五號〕，引起乙○○不悅。民國八十八年八月二十六日十一時二十分
    許，乙○○於該偽造文書案件出庭應訊步出法庭後，在本院大門左側小吃店附近
    ，以棒球棍毆打甲○○、吳旻炫（此部分已另案撤回告訴）；甲○○、吳旻炫二
    人，亦不甘示弱，共同基於傷害之犯意聯絡，竟分持木棒共同毆打乙○○，造成
    乙○○右頭頂區頭皮裂傷四．五ｘ一公分、右前臂擦傷三處各三ｘ０．二公分、
    二ｘ０．五公分、二ｘ０．五公分、右肩擦傷二Ｘ０．三公分、及左肘擦傷五ｘ
    四公分等傷害。
二、案經乙○○訴由臺灣雲林地方法院檢察署檢察官聲請以簡易判決處刑。
    理  由
一、訊之被告甲○○、吳旻炫二人，對於右揭時地與告訴人乙○○發生爭執等情不諱
    ，惟於本院審理均矢口否認有持木棍毆打告訴人乙○○情事，被告甲○○辯稱：
    伊沒有打人，伊被乙○○打，吳旻炫在車上睡覺，之後有拿一支木棍，乙○○打
    完後，吳旻炫才起來云云；被告吳旻炫辯稱：伊有拿約五公分寬、四台尺台的木
    棍，在路邊檢的，看到伊父親甲○○被乙○○打，過去拉他，乙○○拿鋁棒，伊
    拿木棍去擋，伊沒有打人云云。惟查，右揭事實，已據告訴人乙○○指訴綦詳，
    並有驗傷診斷書足稽。參以被告甲○○、吳旻炫二人已於檢察官偵查時，具狀自
    承於上揭時地，因告訴人乙○○應訊後，心生不滿，乃以棒球棍毆打被告甲○○
    、吳旻炫二人，彼等亦以木棒回擊，致乙○○右頭頂區頭皮裂傷、右前臂擦傷三
    處、右肩擦、及左肘擦傷等情不諱，並有被告甲○○、吳旻炫八十九年六月一日
    提出之書狀可稽。再從乙○○受傷之情形以觀，為右頭頂區頭皮裂傷四．五ｘ一
    公分、右前臂擦傷三處各三ｘ０．二公分、二ｘ０．五公分、二ｘ０．五公分、
    右肩擦傷二Ｘ０．三公分、及左肘擦傷五ｘ四公分等傷害，其受傷原因及其兇器
    之種類，經診斷為木材角，亦經前述診斷書載明。其受傷情形，核與告訴人之指
    訴及被告彼等於偵查中之自白相符。參以被告吳旻炫為被告甲○○之子，其當時
    既在路邊檢到一支寬五公分、長四台尺之木棍，當其見到父親甲○○被乙○○毆
    打之際，衡情當無袖手旁觀而不予反擊之理。被告二人於本院翻異前供，否認毆
    打告訴人乙○○等情，自係畏罪卸責之詞，無由採信。事證明確，被告彼等傷害
    犯行，均堪認定。
二、核上訴人甲○○、吳旻炫所為，均係犯刑法第二百七十七條第一項之傷害罪。彼
    等間有犯意聯絡及行為之分擔，均為共同正犯。本院審酌上訴人甲○○、吳旻炫
    二人，均未曾受有期徒刑以上刑之宣告，有台灣雲林地方法院檢察署刑案資料查
    註紀錄表、及本院被告全國前案紀錄表可按，參酌告訴人乙○○受有右頭頂區頭
    皮裂傷四．五ｘ一公分、右前臂擦傷三處各三ｘ０．二公分、二ｘ０．五公分、
    二ｘ０．五公分、右肩擦傷二Ｘ０．三公分、及左肘擦傷五ｘ四公分等傷害，情
    節非輕，惟本件肇因告訴人乙○○細故挑釁，為衍生本件互毆事端，上訴人彼等
    於另案並對告訴人撤回告訴，顯見其有息訟之意。本院綜合各情，認原審適用刑
    法第二百七十七條第一項、第二十八條、第四十一條，罰金罰鍰提高標準條例第
    一條前段、第二條，各處拘役四十日，如易科罰金，均以三百元折算一日，認事
    用法核無違誤，量刑亦稱妥適。上訴人甲○○、吳旻炫空言否認犯罪、及檢察官
    上訴意旨引用告訴人乙○○書狀，謂量刑過輕，指摘原判決不當而提起上訴，均
    無理由，應予駁回。
據上論斷，應依刑事訴訟法第四百五十五條之一第三項、第三百六十八條，判決如主
文。
本案經檢察官林良蓉到庭執行職務
中      華      民      國    八十九    年      十      月      四      日
                                        臺灣雲林地方法院刑事第一庭
                                            審判長法官  康  樹  正
                                            法      官  侯  廷  昌
                                            法      官  林  秋  火
右正本證明與原本無異。
不得上訴。
                                            書  記  官  曾  玲  玲
中      華      民      國    八十九    年      十      月      四      日
附錄本案論罪科刑法條：
刑法第二百七十七條第一項
  傷害人之身體或健康者，處三年以下有期徒刑、拘役或一千元以下罰金。


司法院資訊處製作；財團法人民間司法改革基金會備份。
